# Gruppe 8 - Runtime Terror Import Team_Name Error 404 Team Name Not Found

## Oppgave 1

**Hvordan fungerer rollene i teamet? Trenger dere å oppdatere hvem som er teamlead eller kundekontakt?**

Alle på gruppen er enig i rollefordelingen og er fornøyd med sine tildelte oppgaver. Vi fikk et frafall fra gruppen som påvirket rollefordelingen originalt planlagt. Referent/sekretær  oppgaven ble fordelt på alle i gruppen. Møtereferat blir byttet på og skriving av obligatorisk ble gitt til kundekontakt Odin. Teamleader som gitt til Martin funker bra og holder godt styr på det som trengs som leder.


**Trenger dere andre roller? Skriv ned noen linjer om hva de ulike rollene faktisk innebærer for dere.**

Som nevnt tidligere ble vi 4 mann på gruppen så vi måtte ty til å fordele mer arbeid blant rollene. Men de originale rollene fungerer bra og vi har ikke trengt å bytte. Hovedsakelig så arbeider vi med rollene sine hovedoppgaver. Men vi må jobbe litt på tvers av rollene for å få best mulig flyt i arbeidet.F.eks er det en person som skal ha kontroll på libGDX men så er det faktisk flere som jobber med libGDX.


**Er det noen erfaringer enten team-messig eller mtp prosjektmetodikk som er verdt å nevne? Synes teamet at de valgene dere har tatt er gode? Hvis ikke, hva kan dere gjøre annerledes for å forbedre måten teamet fungerer på?**


TTD fungerte ikke. Vi har ikke fulgt det. Vanskelig å lage tester som er gode, f.eks. til GUI og nettverk. Mye av koden er ikke relatert til forretningslogikken, som gjør det å lage tester vanskelig.
Måten vi jobber med Git/Github og branching fungerer bra. Har hendt vi ikke har klart å følge det slavisk f.eks. når vi måtte rette småting, hadde vært mye merarbeid å lage egen PR til slikt.
Har erfart at teamet har generelt lite tid, da alle tar emnet som i tillegg til de faste 3 emnene.




**Hvordan er gruppedynamikken?**

Gruppemessig er vi enig om at dynamikken i gruppa er bra. Vi har ikke hatt noen store konflikter eller uenigheter. Vi er gode på å holde hverandre oppdatert bla om arbeid og oppmøter. I tilfeller det har oppstått misforståelser har vi vært gode gruppemessig å rette opp i situasjonene. F.eks. var det flere misforståelser om teambuildingen aktiviteten vi skulle ha, men vi kom fram til en løsning som alle ble til slutt enig om.


**Hvordan fungerer kommunikasjonen for dere?**

Mye digital kommunikasjon på Discord, både som tekst og tale. Dog så er det ikke det samme som det å snakke sammen fysisk. Men siden alle har brukt Discord mye fra før så går kommunikasjonen bra. Tekstkanalen blir brukt saklig av alle parter. Det er ikke mye kødd og “spam” som blir sendt, kun viktige meldinger.
Vi bruker også Github sine “Issues” og “Pull Request” til å diskutere kode og endringer, hvor vi også kommenterer hverandres kode før den blir godkjent og sammenslått med dev-branchen. Discord blir mer brukt til team og samarbeide relaterte kommunikasjon.

**Gjør et kort retrospektiv hvor dere vurderer hva dere har klart til nå, og hva som kan forbedres. Dette skal handle om prosjektstruktur, ikke kode. Dere kan selvsagt diskutere kode, men dette handler ikke om feilretting, men om hvordan man jobber og kommuniserer.**

Til nå så har vi klart å legge opp prosjektet bra på Github med automatisk bygging og testing v.h.a Github actions, beskyttet branches for det å pushe til master- og dev-branch og at all sammenslåing av disse to git greinene må være sett gjennom og godkjent av noen andre på gruppen før de slås sammen. Vi har også fått til en fysisk, smittevennlig teambuilding hvor vi spilte brettspillet Roborally sammen, så vi fikk se hverandre for første gang. Vi har også blitt enig om nye faste møtetider som passer bedre for gruppen. De brukerhistoriene som vi har er lagt som issues på prosjektet brettet og jobbes aktivt mot.

Vi burde være flinkere til å bruke brukerhistorier til å lede utviklingen vår. Slik det har vært nå så har det vært mer en ettertanke mens vi har jobbet.
Som gruppe burde vi jobbe jevnere med prosjektet, men er vanskelig da alle har forskjellige timeplaner og innleveringer i andre fag. Men vi burde klare å fordele arbeidsmengden mer utover. Slik at vi ikke sitter med for mye på slutten.

**Under vurdering vil det vektlegges at alle bidrar til kodebasen. Hvis det er stor forskjell i hvem som committer, må dere legge ved en kort forklaring for hvorfor det er sånn. Husk å committe alt. (Også designfiler)**

Måten vi merger Git branches på skjuler kanskje noe av mengden av commits som vi har på statistikk siden vår på Github. Er usikker på om det er forskjell på Merge commit og Squash merge i statistikken. Vi har også hatt noe parprogrammering som vil gi skjevheter i fordelingen med commits. Men generelt så mener vi at alle bidrar til kodebasen. Det at noen gjør mer enn andre har nok mer med erfaringen til enkelte enn noe annet. Men vi utnytter situasjonen med å lære av hverandre.

**Referat fra møter siden forrige leveranse skal legges ved (mange av punktene over er typisk ting som havner i referat)..**

Vi legger alle møtene inn i wikien på git. Den kan finnes her:
[Møtereferat](https://github.com/inf112-v21/Runtime-Terror-Import-Team_Name-Error-404-Team-Name-Not-Found/wiki)
Møtene fra og med møte [nr. 6](https://github.com/inf112-v21/Runtime-Terror-Import-Team_Name-Error-404-Team-Name-Not-Found/wiki/06_2021-02-16T1615) er til oblig 2.

**Bli enige om maks tre forbedringspunkter fra retrospektivet, som skal følges opp under neste sprint.**

**Brukerhistorier** - Bli bedre på å planlegge og bruke brukerhistorier før vi starter arbeidet.

**Jevnere Arbeid** -  Sette av mer til i uken til å jobbe med prosjektet.

**Fordele commits** - Fordele commits mer jevnt blant gruppen slik at arbeidsfordelingen ser mer realistisk ut.



#Oppgave 2)

**Dersom dere har oppgaver som dere skal til å starte med, hvor dere har oversikt over både brukerhistorie, akseptansekriterier og arbeidsoppgaver, kan dere ta med disse i innleveringen også.**

[En issue som er eksempel som er ferdig](https://github.com/inf112-v21/Runtime-Terror-Import-Team_Name-Error-404-Team-Name-Not-Found/issues/18), hvordan en brukerhistorie med akseptansekriterier og arbeidsoppgaver ser ut.

**Forklar kort hvordan dere har prioritert oppgavene fremover
Har dere gjort justeringer på kravene som er med i MVP? Forklar i så fall hvorfor. Hvis det er gjort endringer i rekkefølge utfra hva som er gitt fra kunde, hvorfor er dette gjort?
Oppdater hvilke krav dere har prioritert, hvor langt dere har kommet og hva dere har gjort siden forrige gang.
Husk å skrive hvilke bugs som finnes i de kravene dere har utført (dersom det finnes bugs).**








Vi valgte å prioritere å bli ferdig med mvp oppgavene mest mulig til spillet. Vi delte oss opp i to par og fordelte arbeidet i parprogrammering.

Prioriteringen for mvp oppgavene gikk til å få til online mekanikken og få til kort mekanikken i teorien.

Vi jobbet mye med feature (multiplayer) som ligger i en utviklingsbranch som ikke blir med i produktleveransen/obligen.

Flere maskiner - Kan hoste og joine game mellom to maskiner, da vi har fått en TCP/IP  
Dele ut kort - I teorien er koden ferdig  
Velge 5 kort - I teorien er koden ferdig  
Bevege robot ut fra valgte kort - Ikke gjort





KRAV:
- Spille fra flere maskiner (vise brikker for alle spillere, flytte brikker for alle spillere)
- Dele ut kort
- Velge 5 kort
- Bevege robot ut fra valgte kort





BUGS:

- Vi er ikke ferdig å implementere multiplayer så mye kræsjer hvis man prøver å enten hoste eller joine et spill :
    - Timer funker ikke helt som den skal slik at “gameState” ikke blir oppdatert fordi ikke ferdig implementert enda
    

#Oppgave 3

![Class Diagram](Diagram/classdiagram2.png?raw=true "Class Diagram")

